臺灣臺南地方法院刑事判決
110年度交易字第536號
公  訴  人  臺灣臺南地方檢察署檢察官
被      告  楊閔儒



上列被告因公共危險案件，經檢察官提起公訴（110年度偵字第9
743號），被告就被訴事實為有罪之陳述，本院裁定進行簡式審
判程序，判決如下：
    主  文
楊閔儒駕駛動力交通工具而吐氣所含酒精濃度達每公升零點二五
毫克以上，累犯，處有期徒刑陸月，如易科罰金，以新臺幣壹仟
元折算壹日。
    事實及理由
一、按本件被告楊閔儒所犯為死刑、無期徒刑、最輕本刑3年以
    上有期徒刑以外之罪，亦均非屬高等法院管轄之第一審案件
    ，其於審理時先就被訴事實均為有罪之陳述，經告知簡式審
    判程序之旨，並聽取檢察官、被告之意見後，本院依刑事訴
    訟法第273條之1第1項規定裁定進行簡式審判程序，是本案
    之證據調查，依同法第273條之2規定，不受同法第159條第1
    項、第161條之2、第161條之3、第163條之1，及第164條至
    第170條所規定證據能力認定及調查方式之限制，合先敘明
    。
二、本件犯罪事實及證據，除證據部分補充：「被告於本院審理
    時之自白」外，其餘犯罪事實及證據均引用附件檢察官起訴
    書之記載。
三、核被告楊閔儒所為，係犯刑法第185條之3第1項第1款，駕駛
    動力交通工具而吐氣所含酒精濃度達每公升0.25毫克以上之
    罪。又按依司法院釋字第775號解釋解釋文及理由意旨，係
    指構成累犯者，不分情節，一律加重最低本刑，於不符合刑
    法第59條所定要件之情形下，致生行為人所受之刑罰超過其
    所應負擔罪責之個案，不符罪刑相當原則、比例原則。於此
    範圍內，在刑法第47條第1 項修正前，為避免發生上述罪刑
    不相當的情形，法院就該個案應裁量是否加重最低本刑。依
    此，該解釋係指個案應量處最低法定刑、又無法適用刑法第
    59條規定減輕之情形，法院應依此解釋意旨裁量不予加重最
    低本刑，並非指前案為同性質之案件始有累犯加重之適用（
    最高法院109年度台上字第518、296號判決意旨參照）。查
    被告前於民國108年間因酒後駕車之公共危險案件，經臺灣
    彰化地方法院以108年度交簡字第460號簡易判決判處有期徒
    刑2月確定，於108年5月16日以易科罰金執行完畢乙節，有
    臺灣高等法院被告前案紀錄表1份在卷可按，其於5年之內故
    意再犯本件有期徒刑上之罪，為累犯。被告前既因酒後駕車
    之公共危險案件，經法院判處有期徒刑2月，並已執行完畢
    ，其理應產生警惕作用因此自我控管，不再觸犯有期徒刑以
    上之罪。然被告卻於有期徒刑執行完畢後5 年內，故意再犯
    本件相同類型之公共危險罪，足見被告有其特別惡性，且前
    罪之徒刑毫無成效，其對於刑罰之反應力顯然薄弱，又本件
    並無適用刑法第59條規定減輕之餘地，亦無加重最低法定刑
    有罪刑不相當之情形，故認有必要依刑法第47條第1 項之規
    定加重其刑。
四、爰審酌被告前於108年、109年間均有酒後駕車之前科紀錄，
    有前開臺灣高等法院被告前案紀錄表1份存卷足參，足見其
    不知悔改，且有關酒後禁止駕車之觀念，多年來早已透過政
    令宣導及各類媒體廣為宣傳使各界週知，被告對於酒後不能
    駕車之危險性，理應知之甚詳，竟枉顧法律禁止規範與公眾
    道路通行之安全，於服用酒類後其呼氣酒精濃度達每公升0.
    78毫克之情況下，猶貿然駕駛自用小客車上路，並與被害人
    吳金湖所駕駛之自用小貨車發生碰撞，造成被害人張曉書、
    陳淑申受有傷害，惟念及被告犯後已知坦承犯行，犯後態度
    尚可，暨自稱高職肄業之智識程度、從事太陽能裝設之工作
    ，月收入約新臺幣2萬元至3萬元不等等一切情狀，量處如主
    文所示之刑，並諭知易科罰金之折算標準，以資懲儆。
據上論斷，應依刑事訴訟法第273 條之1 第1 項、第299 條第1
項前段、第310條之2、第454條第2項，刑法第185 條之3 第1 項
第1 款前段、第47條第1 項、第41條第1 項前段，刑法施行法第
1 條之1 ，判決如主文。
本案經檢察官紀芊宇提起公訴，檢察官呂舒雯到庭執行職務。
中　　華　　民　　國　　110 　年　　7 　　月　　30　　日
　　　　　　　　　刑事第八庭    法　官　鄭燕璘
以上正本證明與原本無異
如不服本判決應於收受本判決後20日內向本院提出上訴書狀，並
應敘述具體理由。其未敘述上訴理由者，應於上訴期間屆滿後20
日內向本院補提理由書狀（均須按他造當事人之人數附繕本）「
切勿逕送上級法院」。
　　　　　　　　　　　　　　　　書記官　陳冠廷
中　　華　　民　　國　　110 　年　　7 　　月　　30　　日
附錄本案論罪科刑法條全文
中華民國刑法第185條之3
駕駛動力交通工具而有下列情形之一者，處2年以下有期徒刑，
得併科20萬元以下罰金：
一、吐氣所含酒精濃度達每公升零點二五毫克或血液中酒精濃度
    達百分之零點零五以上。
二、有前款以外之其他情事足認服用酒類或其他相類之物，致不
    能安全駕駛。
三、服用毒品、麻醉藥品或其他相類之物，致不能安全駕駛。
因而致人於死者，處3年以上10年以下有期徒刑；致重傷者，處1
年以上7年以下有期徒刑。
附件：
臺灣臺南地方檢察署檢察官起訴書
                                     110年度偵字第9743號
　　被　　　告　楊閔儒　男　30歲（民國00年0月0日生）
　　　　　　　　　　　　住○○市○○區○○○街00號
　　　　　　　　　　　　居臺南市○○區○○街000巷00號
　　　　　　　　　　　　國民身分證統一編號：Z000000000號
上列被告因公共危險案件，已經偵查終結，認應該提起公訴，茲
將犯罪事實及證據並所犯法條分敘如下：
　　　　犯罪事實
一、楊閔儒前因公共危險案件，經臺灣彰化地方法院以108年度交
    簡字第460號判決判處有期徒刑2月確定，於民國108年5月16
    日易科罰金執行完畢。詎其不知悔改，於110年4月24日19時許
    ，在臺南市○○區○○街000巷00號住處飲用啤酒，明知飲酒後不
    得駕駛動力交通工具，仍於同日20時30分許，駕駛車牌號碼00
    00-00號自用小客車上路，嗣於同日20時42分許，行經臺南市
    ○○區○○街000號前，因酒後注意力下降，不慎與吳金湖駕駛之車
    牌號碼00-0000號自用小貨車發生碰撞，致搭乘吳金湖所駕
    駛之上開車輛之張曉書、陳淑申受傷(楊閔儒涉犯過失傷害
    部分，未據告訴)。嗣經警到場處理，並於同日21時5分許，
    測得楊閔儒吐氣所含酒精濃度達每公升0.78毫克，始悉上情。
二、案經臺南市政府警察局第三分局報告偵辦。
　　　　證據並所犯法條
一、上揭犯罪事實，業據被告楊閔儒於警詢、偵訊中坦承不諱，
    核與證人吳金湖、陳淑申、張曉書證述之情節相符，並有當
    事人酒精測定紀錄表、財團法人台灣商品檢測驗證中心呼氣
    酒精測試器檢定合格證書、臺南市政府警察局舉發違反道路交
    通管理事件通知單影本、道路交通事故現場圖、道路交通事故
    調查報告表（一）（二）、現場照片各1份附卷可稽，足認
    被告之自白與事實相符，其罪嫌應堪認定。
二、核被告所為，係犯刑法第185條之3第1項第1款之公共危險罪
    嫌。被告曾受有期徒刑執行完畢，有本署刑案資料查註紀錄表1
     紙附卷可參，其於5 年內故意再犯本件有期徒刑以上之罪，
    為累犯，請參照大法官會議釋字第775號解釋意旨，審酌是否
    依刑法第47條第1項規定，加重其刑。
三、依刑事訴訟法第251條第1項提起公訴。
中　　華　　民　　國　 110　　年　　5 　　月　　6 　　日
　　　　　　　　　　　　　    檢 察 官  紀  芊  宇
本件證明與原本無異
中　　華　　民　　國　 110　　年　　5 　　月　　17　　日
　　　　　　　　　　　　　　　書 記 官　陳　立　偉
附錄法條：
中華民國刑法第185條之3
駕駛動力交通工具而有下列情形之一者，處 2 年以下有期徒刑
，得併科 20 萬元以下罰金：
一、吐氣所含酒精濃度達每公升零點二五毫克或血液中酒精濃度
    達百分之零點零五以上。
二、有前款以外之其他情事足認服用酒類或其他相類之物，致不
    能安全駕駛。
三、服用毒品、麻醉藥品或其他相類之物，致不能安全駕駛。
因而致人於死者，處 3 年以上 10 年以下有期徒刑；致重傷者
，處 1 年以上 7 年以下有期徒刑。
曾犯本條或陸海空軍刑法第 54 條之罪，經有罪判決確定或經緩
起訴處分確定，於五年內再犯第 1 項之罪因而致人於死者，處
無期徒刑或 5 年以上有期徒刑；致重傷者，處 3 年以上 10 年
以下有期徒刑。